<!DOCTYPE html PUBLIC "-//W3C//DTD XHTML 1.0 Transitional//EN" "http://www.w3.org/TR/xhtml1/DTD/xhtml1-transitional.dtd">
<html xmlns="http://www.w3.org/1999/xhtml">
<head>
	<meta http-equiv="Content-Type" content="text/html; charset=iso-8859-1" />
	<title>Ymmärrä suomea</title>
	<style type="text/css" media="all">@import "css/styles.css";</style>
	<script type="text/javascript" src="swfobject.js"></script>
</head>
<body class="font-medium">
	<div id="main-wrapper">
		<div id="topbar"></div>
		<div id="main-menu">
			<table cellspacing="0" cellpadding="0" border="0" class="add-links"><tr>
				<td class="item"><img class="raquo" src="i/raquo.gif" alt="" height="7" width="4" /><a href="/ymmarra/index.php?moduli=sanakirja">Sanakirja</a></td>
				<td class="item"><img class="raquo" src="i/raquo.gif" alt="" height="7" width="4" /><a href="/ymmarra/index.php?moduli=verbit">Verbiluettelo</a></td>
				<td class="item"><img class="raquo" src="i/raquo.gif" alt="" height="7" width="4" /><a href="/ymmarra/index.php?moduli=kielioppi">Kielioppi</a></td>
			</tr></table>
			<table cellspacing="0" cellpadding="0" border="0"><tr>
				<td class="item"><img class="raquo" src="i/raquo.gif" alt="" height="7" width="4" /><a href="/ymmarra/index.php">Etusivu</a></td>
				<td class="item"><img class="raquo" src="i/raquo.gif" alt="" height="7" width="4" /><a href="/ymmarra/index.php?moduli=tekstit">Lukutekstit</a></td>
			</tr></table>
		</div>
		<div id="content">
			<table cellspacing="0" cellpadding="0" border="0" id="content-wrapper"><tr>
				<td>
					<div id="left-menu">
												<div class="header-verb"><span>Verbit</span></div>
						<div class="menu">
								<div class="init"><a href="/ymmarra/index.php?moduli=verbit&kirjain=a">A</a></div>
								<div class="init"><a href="/ymmarra/index.php?moduli=verbit&kirjain=e">E</a></div>
								<div class="init"><a href="/ymmarra/index.php?moduli=verbit&kirjain=h">H</a></div>
								<div class="init"><a href="/ymmarra/index.php?moduli=verbit&kirjain=i">I</a></div>
								<div class="init"><a href="/ymmarra/index.php?moduli=verbit&kirjain=j">J</a></div>
								<div class="init"><a href="/ymmarra/index.php?moduli=verbit&kirjain=k">K</a></div>
								<div class="init"><a href="/ymmarra/index.php?moduli=verbit&kirjain=l">L</a></div>
								<div class="init"><a href="/ymmarra/index.php?moduli=verbit&kirjain=m">M</a></div>
								<div class="init"><a href="/ymmarra/index.php?moduli=verbit&kirjain=n">N</a></div>
								<div class="init"><a href="/ymmarra/index.php?moduli=verbit&kirjain=o">O</a></div>
								<div class="init"><a href="/ymmarra/index.php?moduli=verbit&kirjain=p">P</a></div>
								<div class="init"><a href="/ymmarra/index.php?moduli=verbit&kirjain=r">R</a></div>
								<div class="init"><a href="/ymmarra/index.php?moduli=verbit&kirjain=s">S</a></div>
								<div class="init"><a href="/ymmarra/index.php?moduli=verbit&kirjain=t">T</a></div>
								<div class="init"><a href="/ymmarra/index.php?moduli=verbit&kirjain=u">U</a></div>
								<div class="init"><a href="/ymmarra/index.php?moduli=verbit&kirjain=v">V</a></div>
								<div class="init"><a href="/ymmarra/index.php?moduli=verbit&kirjain=y">Y</a></div>
								<div class="init"><a href="/ymmarra/index.php?moduli=verbit&kirjain=Ä">Ä</a></div>
						</div>					</div>
				</td>
				<td>
					<div id="main-content">
						<div id="path">
							<a href=".">Etusivu</a> &gt; <a href="/ymmarra/index.php?moduli=verbit&kirjain=S">S</a>						</div>
													<h1>SUUNNATA</h1>
						<table cellspacing="0" cellpadding="0" border="0">
							<tr>
								<td colspan="2" style="padding-bottom:10px;"><strong>Aktiivin indikatiivi</strong></td>
							</tr>
							<tr>
								<td><pre>PREESENS                   
minä      suuntaan         
sinä      suuntaat         
hän       suuntaa          
me        suuntaamme       
te        suuntaatte       
he        suuntaavat       

PASSIIVI
          suunnataan       

IMPERFEKTI                 
         suuntasin         
         suuntasit         
         suuntasi          
         suuntasimme       
         suuntasitte       
         suuntasivat       

PASSIIVI
         suunnattiin       

PERFEKTI
olen     suunnannut        
olet     suunnannut        
on       suunnannut        
olemme   suunnanneet       
olette   suunnanneet       
ovat     suunnanneet       

PASSIIVI
on       suunnattu         

PLUSKVAMPERFEKTI
olin     suunnannut        
olit     suunnannut        
oli      suunnannut        
olimme   suunnanneet       
olitte   suunnanneet       
olivat   suunnanneet       

PASSIIVI
oli      suunnattu         
</pre></td>
								<td>&nbsp;&nbsp;&nbsp;</td>
								<td><pre>    KIELTOMUOTO
    en        suuntaa
    et        suuntaa
    ei        suuntaa
    emme      suuntaa
    ette      suuntaa
    eivät     suuntaa


    ei        suunnata

   
    en        suunnannut
    et        suunnannut
    ei        suunnannut
    emme      suunnanneet
    ette      suunnanneet
    eivät     suunnanneet


    ei        suunnattu


       en      ole suunnannut
       et      ole suunnannut
       ei      ole suunnannut
       emme    ole suunnanneet
       ette    ole suunnanneet
       eivät   ole suunnanneet


       ei      ole suunnattu


       en    ollut  suunnannut
       et    ollut  suunnannut
       ei    ollut  suunnannut
       emme  olleet suunnanneet
       ette  olleet suunnanneet
       eivät olleet suunnanneet


       ei    ollut  suunnattu
</pre></td>
							</tr>
						</table>
						<table cellspacing="0" cellpadding="0" border="0">
							<tr>
								<td colspan="2" style="padding-bottom:10px;"><strong>Aktiivin konditionaali</strong></td>
							</tr>
							<tr>
								<td><pre>PREESENS
minä     suuntaisin        
sinä     suuntaisit        
hän      suuntaisi         
me       suuntaisimme      
te       suuntaisitte      
he       suuntaisivat      

PASSIIVI
         suunnattaisiin    

PERFEKTI
olisin   suunnannut        
olisit   suunnannut        
olisi    suunnannut        
olisimme suunnanneet       
olisitte suunnanneet       
olisivat suunnanneet       

PASSIIVI
olisi    suunnattu         
</pre></td>
								<td>&nbsp;&nbsp;&nbsp;</td>
								<td><pre> 
      en          suuntaisi
      et          suuntaisi
      ei          suuntaisi
      emme        suuntaisi
      ette        suuntaisi
      eivät       suuntaisi


      ei          suunnattaisi


       en olisi    suunnannut
       et olisi    suunnannut
       ei olisi    suunnannut
       emme olisi  suunnanneet
       ette olisi  suunnanneet
       eivät olisi suunnanneet


       ei olisi    suunnattu
</pre></td>
							</tr>
						</table>
						<table cellspacing="0" cellpadding="0" border="0">
							<tr>
								<td colspan="2" style="padding-bottom:10px;"><strong>Aktiivin potentiaali</strong></td>
							</tr>
							<tr>
								<td><pre>PREESENS
minä     suunnannen        
sinä     suunnannet        
hän      suunnannee        
me       suunnannemme      
te       suunnannette      
he       suunnannevat      

PASSIIVI
         suunnattaneen     

PERFEKTI
lienen   suunnannut        
lienet   suunnannut        
lienee   suunnannut        
lienemme suunnanneet       
lienette suunnanneet       
lienevät suunnanneet       

PASSIIVI
lienee   suunnattu         
</pre></td>
								<td>&nbsp;&nbsp;&nbsp;</td>
								<td><pre> 
       en          suunnanne
       et          suunnanne
       ei          suunnanne
       emme        suunnanne
       ette        suunnanne
       eivät       suunnanne


       ei          suunnattane


       en    liene suunnannut
       et    liene suunnannut
       ei    liene suunnannut
       emme  liene suunnanneet
       ette  liene suunnanneet
       eivät liene suunnanneet


       ei    liene suunnattu
</pre></td>
							</tr>
						</table>
						<table cellspacing="0" cellpadding="0" border="0">
							<tr>
								<td colspan="2" style="padding-bottom:10px;"><strong>Aktiivin imperatiivi</strong></td>
							</tr>
							<tr>
								<td><pre>PREESENS

(sinä)   suuntaa           
(hän)    suunnatkoon       
(me)     suunnatkaamme     
(te)     suunnatkaa        
(he)     suunnatkoot       

PASSIIVI
         suunnattakoon     

PERFEKTI

ole      suunnannut        
olkoon   suunnannut        
olkaamme suunnanneet       
olkaa    suunnanneet       
olkoot   suunnanneet       

PASSIIVI

olkoon   suunnattu         
</pre></td>
								<td>&nbsp;&nbsp;&nbsp;</td>
								<td><pre> 

       älä         suuntaa
       älköön      suunnatko
       älkäämme    suunnatko
       älkää       suunnatko
       älkööt      suunnatko


       älköön      suunnattako



       älä ole       suunnannut
       älköön olko   suunnannut
       älkäämme olko suunnanneet
       älkää olko    suunnanneet
       älkööt olko   suunnanneet



       älköön olko   suunnattu
</pre></td>
							</tr>
						</table>
						<table cellspacing="0" cellpadding="0" border="0">
							<tr>
								<td colspan="2" style="padding-bottom:10px;"><strong>Verbin nominaalimuodot</strong></td>
							</tr>
							<tr>
								<td><pre>I INFINITIIVI              

Lyhyempi muoto:            
         suunnata          

Pitempi muoto:             
         suunnatakseni     
         suunnataksesi
         suunnatakseen
         suunnataksemme
         suunnataksenne
         suunnatakseen

III  INFINITIIVI           

inessiivi    suuntaamassa  
elatiivi     suuntaamasta  
illatiivi    suuntaamaan   
adessiivi    suuntaamalla
abessiivi    suuntaamatta  
instruktiivi suuntaaman    
                           
Passiivi
instruktiivi suunnattaman  
                           
                           
</pre></td>
								<td>&nbsp;&nbsp;&nbsp;</td>
								<td><pre> II INFINITIIVI

 inessiivi    suunnataessa
 instruktiivi suunnaten

 Passiivi
 inessiivi    suunnattaesse






   IV INFINITIIVI

   nominatiivi  suuntaaminen
   partitiivi   suuntaamista
      

   I PARTISIIPPI 
   aktiivi      suuntaava
   passiivi     suunnattava

   II PARTISIIPPI 
   aktiivi      suunnannut
   passiivi     suunnattu
</pre></td>
							</tr>
						</table>

					</div>
				</td>
			</tr></table>		</div>
		<div id="footer"><a href="http://www.oph.fi/"><img src="i/oph_logo_ymmarrasuomea.gif" width="157" height="35" alt="OPH" /></a></div>
	</div>
</body>
</html>
